臺中高等行政法院判決
　　　　　　　　　　　　　　　　　　 96年度簡字第00269號
原　　　告　甲○○
被　　　告　臺中市政府
代　表　人　乙○○
訴訟代理人　戊○○
上列當事人間因就業服務法事件，原告不服行政院勞工委員會中
華民國96年1月9日勞訴字第0950045154號訴願決定，提起行政訴
訟。本院判決如下︰
　　主  文
原處分及訴願決定均撤銷。
訴訟費用由被告負擔。
　　事實及理由
一、本件原處分以原告非法媒介原由訴外人黃國恩僱用而逃逸之
    印尼籍外勞HARMIATI（護照號碼：AA131681；以下簡稱：Ｈ
    君），至臺中市○○區○○路1段347巷89號，從事為雇主丁
    ○看護其母卓寶之工作（處分書未載媒介日期），為臺中市
    警察局第五分局查獲（處分書記載查獲日期為95年7月27日
    ），於同月19日以中分五外字第0950035044號函移由被告查
    處，乃依就業服務法第45條及第64條第1項規定，於95年10
    月2日以府勞行字第0950202761號行政處分書，處原告罰鍰
    新臺幣（下同）10萬元。原告不服，向行政院勞工委員會（
    以下簡稱勞委會）提起訴願遭駁回，遂提起本件行政訴訟。
二、原告起訴意旨略謂：(一)本件非法外勞媒介事件，是由丁○合
    法外勞西蒂所舉發，此即表示西蒂親眼目睹非法外勞事件發
    生，千慧人力仲介有限公司（以下簡稱千慧公司）向被告勞
    工局表示帶走西蒂是由公司所為，原告並不在場，丁○亦表
    示是由千慧公司將西蒂帶走，於丁○95年7月8日存證信函亦
    表示非法外勞亦由千慧公司帶來，並讓千慧公司將非法外勞
    留在丁○家中，可見原告均不在現場，另該非法外勞於調查
    筆錄中表示：「是甲○○及一位胖叔叔帶我去的，而下車時
    甲○○有拿名片給丁○雇主。」應屬說謊，絕無此事，此可
    詢問丁○本人。(二)非法外勞在調查筆錄中表示原告之手機電
    話和地址，又表示非法外勞來過原告家中。印尼外勞不識中
    文，豈知原告地址名字，一定有人欲嫁禍給原告教她背起來
    ，原告豈可能把真名及地址均告訴非法外勞？可證原告是被
    栽贓。另由原告所提委任合約書及另一名雇主于榮光表示，
    亦曾接獲千慧公司電話，公司表示「因雇主的外勞逃跑，公
    司願意給名印尼女子照顧他母親」，因雇主想看證件，公司
    就沒有繼續聯絡，此名外勞如被查獲，又背出原告姓名地址
    ，再次嫁禍於原告，相同事件將再重演。(三)原告於95年7月
    19日前往臺中市警察局第五分局為本件非法外勞事件作筆錄
    ，當時千慧公司總經理曹台松要求原告前往，為洗刷罪名，
    原告乃親自前去，該分局並未與非法外勞對質，亦無指認動
    作，事後卻根據外勞說謊之證詞及認定原告之罪名。(四)千慧
    公司表示原告於95年3月30日離職，勞委會之文件卻表示原
    告離職日為95年7月26日，實際上，由原告所提張財寶及賴
    麒松之委任書可證明千慧公司所言不實，原告仍在千慧公司
    服務，千慧公司誠信令人質疑，其目的僅在嫁禍於原告。90
    年11月9日之後，勞委會規定仲介公司僅可向外勞收取服務
    費，每月上限為1,800元，而外勞仲介費15,840元是由國外
    公司直接撥付給臺灣仲介公司，原告並未取得任何利益，無
    需冒被裁罰之風險仲介非法外勞。原告為單親媽媽，從未去
    過印尼，亦不會印尼語言，非法外勞怎會相信原告？原告亦
    不可能將身分資料洩漏給非法外勞，仲介非法外勞之重罰，
    亦非原告所能負擔，原告從未見過本件非法外勞Ｈ君，更從
    未將他帶至雇主丁○家中，本件原告實屬被栽贓，請查明事
    實，判決撤銷原處分及訴願決定云云。
三、被告答辯意旨略謂：卷查本案原告非法媒介印尼籍外國人Ｈ
    君至台中市○○區○○路一段347巷89號從事看護工工作，
    經台中市警察局第五分局（下稱第五分局）於95年7月11日
    17時20分許當場查獲，並製作相關人員筆錄在案。原告雖為
    上開主張，惟查Ｈ君於台中市警察局第五分局95年7月11日
    調查筆錄中供稱：「（問）妳因何要離開雇主黃國恩宅？何
    人非法仲介你工作？仲介費用多少？如何聯絡？（答）是一
    個印尼籍的阿美小姐叫我離開的。是千慧人力仲介公司帶我
    到丁○宅照顧老太太的。千慧人力仲介公司0000-000000台
    中市○○路376號7樓」；又同年7月27日調查筆錄中供稱：
    「（問）妳於95年0 7月11日警方警訊時，有提到千慧仲介
    公司裡面的人介紹我到丁○宅照顧老太太？請詳述？（答）
    是阿惠帶我至千慧仲介公司找甲○○，年籍資料：48年04月
    10日生，身分證號：Ｚ000000000（警方提供身分證口卡當場
    指認無誤。）」「（問）妳有沒有辦法指認是何人指派妳至
    上址工作？何人仲介妳至上址工作？（答）是丁○指派我至
    上址工作。甲○○及胖胖司機都有。」由此足證明原告確實
    違法媒介印尼籍Ｈ君至雇主丁○台中市○○區○○路一段
    347巷89號從事看護工作。」此有台中市警察局第五分局95
    年7月19日偵訊筆錄附卷可稽，是其違反就業服務法第45條
    規定事實明確，原告所為主張顯不可採，被告所為之處分，
    於法並無不合，應予維持，原告之訴為無理由，請判決駁回
    原告之訴等語。
四、查本件原處分記載查獲日期為95年7月27日，惟依據被告提
    出之警訊筆錄記載，本件第五分局水湳派出所查獲外勞Ｈ君
    非法工作之時間為95年7月11日下午時20分，是本件原處分
    所載之查獲時間應屬誤載，合先明。次查本件原處分認原
    告有媒介外國人非法為他人工作，其證據為本件係經第五分
    局於95年7月11日17時20分許當場查獲，並製作相關人員筆
    錄，原告雖否認其事，惟Ｈ君於臺中市警察局第五分局95年
    7月11日及同年月27日調查時均指認原告媒介伊非法為雇主
    丁○看護其母之工作云云為論據。
五、惟查：
    (一)查第五分局水湳派出所於95年7月11日17時20分許，在台
      中市○○區○○路一段347巷89號，係查獲外外國人Ｈ君
      非法為雇主丁○看護其母卓寶，並非當場查獲原告媒介外
      國人Ｈ君為他人工作，此有被告提出之第五分局水湳派出
      所95年7月11日調查筆錄附在本院卷可稽，自不能據此作
      為原告媒介外國人為他人工作之證據。
    (二)次查95年7月27日第五分局第三組詢問（調查）筆錄固記
      載，警問：「妳於95年7月11日警方警訊時，有提到千慧
      仲介公司裡面的人介紹我到丁○宅照顧老太太？請詳述？
      」Ｈ君答：「是阿惠帶我至千慧仲介公司找甲○○，年籍
      資料：48年04月10日生，身分證號：Ｚ000000000（警方提
      供身分證口卡當場指認無誤。」警問：「妳為何知道千慧
      公司？請詳述。Ｈ君答稱：「因為當日去丁○處要工作時
      是甲○○及一位胖胖的司機帶我去的，而下車時甲○○有
      拿千慧仲介公司的名片給丁○雇主，所以我知道是千慧仲
      介公司。」等語。惟經本院通知證人即第五分局第三組當
      時訊問Ｈ君之承辦人丙○○於96年4月24日到庭結論稱：
      「我是台中市警察局第五分局第三組外事組承辦人，非法
      外勞查獲後由水湳派出所先作筆錄再移到我這邊，我最後
      有對非法外勞作複訊，我祇有原告身分證正反面影本，沒
      有口卡，口卡是派出所提示的。」等語，有該筆錄在卷可
      按。該證人返回第五分局後即傳真95年7月11日水湳派出
      所及第五分局之調查筆錄，均無提示原告口卡予Ｈ君辨認
      之記載，足證在警訊時實際有無提示原告之口卡之情形，
      尚有疑問；經查第五分局第三組於95年7月14日已曾訊問
      原告，調查其有無媒介外國人非法工作，則其於同月27日
      訊問外國人Ｈ君時，理應通知原告到場予Ｈ君辨認，倘Ｈ
      君指認係原告仲介，而原告仍否認，應予其對質，始具有
      證據力。本件第五分局未依法定程序辦理，甚且有無提示
      口卡仍不明，上開指證自乏證據力。
    (三)次查雇主丁○前即曾委託原告為其辦理聘僱外勞看護其母
      ，經原告轉交當時尚未取得人力仲介執照之千慧人力仲介
      公司辦理，業經本院以96年度訴字第63號判決認定在案，
      有判決影本附卷可證，並為兩造所不爭。足徵雇主丁○與
      原告早已認識，倘果係原告帶非法外勞至雇主丁○家，實
      無如初認識之人般遞名片之必要，該帶非法外勞至雇主丁
      ○家之人顯係另有他人。另據被告提出雇主丁○曾以便條
      陳報被告稱：「臺中市政府勞工局：敬啟者．本人丁○在
      95、7、10下午約六點左右有位自稱千慧人力仲介公司王
      小姐在台中市○○路、來電話說雅弟待我老人安養中心安
      排好，她再把雅弟帶回去，王小姐電話00000000。」等語
      ，此有該便條附在本院卷可按，足證非法外勞Ｈ君係由電
      話00000000號之王小姐媒介至雇主丁○家為看護工。再查
      本院審理96年度訴字63號案時，雇主丁○於96年4月24日
      到庭結證稱，其母神智清楚，認識原告，據其母稱是一個
      男的帶另一個外勞來（即指本件之非法外勞）等語，此有
      本院影印該筆錄附卷可證，足證本件係由王小姐叫一男的
      帶Ｈ君至丁○家非法工作，並非原告媒介至雇主丁○家為
      看護工，至為顯然。本件原處分以原告有媒介外國人非法
      為他人工作，而依就業服務法第45條及第64條第1項規定
      ，處原告罰鍰10萬元，於法不合，訴願決定未予糾正，亦
      有未洽，原告訴請撤銷為有理由，應予准許，爰將訴願決
      定及原處分均撤銷，以維公允。至本件兩造其他主張及陳
      述，與本件判決結果不生影響，爰不一一論述，併予指明
      。本件為簡易案件，爰不經言詞辯論逕為判決。
據上論結，本件原告之訴為有理由，依行政訴訟法第233條第1項
、第236條、第195條第1項前段、第98條第3項前段，判決如主文
。
中　　華　　民　　國　　96　　年　　 6　　月　　 7　　日
                    第三庭      法  官  林  金  本
以上正本證明與原本無異。
如不服本判決，應於判決送達後20日內，以本訴訟事件所涉及之
法律見解具有原則性者，始得向本院提出上訴狀並表明上訴理由
，經最高行政法院許可，否則不得上訴；如於本判決宣示後送達
前提起上訴者，應於判決送達後20日內補提上訴理由書（均應依
對造人數提出繕本）。提起上訴應預繳送達用雙掛號郵票390元
（34元及5元郵票各10份)。
中　　華　　民　　國　　96　　年　　 6　　月　　 7　　日
                                書記官  蔡  騰  德
